【裁判字號】    98,交抗,204
【裁判日期】    980519
【裁判案由】    聲明異議
【裁判全文】
臺灣高等法院高雄分院刑事裁定         98年度交抗字第204號
抗告人即
受處分人    甲○○
                      告狀、信.
上列抗告人因違反道路交通管理處罰條例聲明異議案件，不服臺
灣高雄地方法院中華民國98年3 月31日裁定（98年度交聲字第25
5 號），提起抗告，本院裁定如下：
    主  文
抗告駁回。
    理  由
一、抗告意旨略以：抗告人即受處分人甲○○（下稱受處分人）
    無法接受單以警員敘述及個人工作紀錄為採證基礎，卻以受
    處人不知台北市○○區○○街垂直巷口號碼，竟被認為已違
    常理之說詞，讓抗告人受委屈，更何況當庭警員有提出照片
    ，更應以照片內容釐清機車行經方向，另外照片中是否證明
    為車號AX0-432 號機車亦應釐清。受處分人搬到租屋處時間
    約半年左右，對環境本屬陌生，所以出門及回家行經路線均
    固定，受處分人於被舉發時並未行經台北市○○區○○街72
    巷及85巷路上，原審裁定駁回聲明不當，為此提起抗告云云
    。
二、原處分意旨略以：受處分人即異議人甲○○（下稱受處分人
    異議人）駕駛登記其所有之車號AXO-432 重型機車，於民國
    （下同）97年7 月13日23時42分許，行經台北市○○區○○
    街與該路72巷交岔路口闖紅燈，經台北市政府警察局內湖分
    局康樂街派出所員警攔停，當場告知其違規情形，並製單舉
    發，受處分人未於應到案日期97年7 月28日前自動到案執行
    ，原處分機關乃依道路交通管理處罰條例第53條第1 項之規
    定，裁處罰鍰新台幣（下同）4,500元，並依同條例第63 條
    第1 項第3 款規定，記違規點數3 點。
三、按汽車駕駛人，行經有燈光號誌管制之交岔路口闖紅燈者，
    處新臺幣1,800 元以上5,400 元以下罰鍰。汽車駕駛人有下
    列各款所列條款之一者，除依原條款處罰鍰外，並予記點：
    (3)有第43條、第53條或第54條情形之一者，各記違規點數3
    點。道路交通管理處罰條例第53條第1 項、第63條第1 項第
    3 款分別定有明文。
四、經查：
  (一)本件受處分人於上開時地，駕駛車號AXO-432 重型機車，行
    經台北市○○區○○街與康樂街72巷交岔路口闖紅燈，經台
    北市內湖分局康樂街派出所員警攔停，以其有上開闖紅燈違
    規而製單舉發，受處分人不服，經原處分機關認其有「汽車
    駕駛人，行經有燈光號誌管制之交岔路口闖紅燈」之違規明
    確，乃裁處罰鍰4,500 元，並記違規點數3 點之處分等情，
    有高雄市政府交通局裁決書、台北市政府警察局舉發違反道
    路交通管理事件通知單、台北市政府警察局內湖分局98年2
    月23日書函及員警工作記錄簿、送達證書各1 份在卷可稽（
    見原審卷第8 、9 、21、24頁），上開事實堪可認定。
  (二)受處分人雖以上開情詞置辯。惟查，證人即上開舉發警員鄧
    仲恩於原審審理時到庭證稱：伊當日巡邏21時至24時勤務，
    當時異議人騎機車行經康樂街72巷接85巷口，康樂街是直的
    ，左邊是72巷口，右邊是85巷口；異議人是從康樂街72巷口
    進入85巷內，伊是在康樂街61巷與85巷口附近，距離康樂街
    口燈號約30公尺，異議人從康樂街72巷至85巷口燈號是紅燈
    ，不是閃光黃燈等語明確（見原審卷第16、17頁），並提出
    台北市政府警察局內湖分局員警工作紀錄表影本1 份在卷可
    參（見原審卷第21頁）。受處分人雖另辯稱：伊是租房子在
    內湖區○○街159 號，當時伊在康樂街上直行，要到東湖路
    ，警員是站在與康樂街垂直路上面，警員攔停後叫伊看後面
    燈號，伊說是閃黃燈，伊沒有闖紅燈云云。惟據上開97年7
    月13日21至24時員警工作記錄簿記載：目視橫向有1 機車（
    1 男在1 女）闖紅燈，經警攔檢告知違規事實，謝民坦承因
    與後座乘客聊天，未注意燈號變化，才闖紅燈等語明確，證
    人鄧仲恩於原審並當場繪製該違規現場示意圖證述：該部車
    號AXO-432 係從康樂街72巷直行通過垂直方向之康樂街，進
    入康樂街85巷，員警行進動向係在康樂街直行等情明確（見
    原審卷第22頁），核證人即警員鄧仲恩之證述與該工作紀錄
    簿所繪製違規現場圖示亦屬相符；又查員警執行勤務，維護
    交通秩序，一旦發現民眾違反道路交通管理處罰條例之規定
    ，依法取締舉發，乃其職責所在。本件證人即舉發之員警鄧
    仲恩係國家公務員，與受處分人並無任何恩怨瓜葛，當無構
    陷受處分人或虛偽證供之必要，準此，證人鄧仲恩上開所證
    應堪採信。
  (三)再參諸證人警員鄧仲恩於巡邏結束後要回康樂街派出所，須
    「經內湖區○○街85巷口，欲左轉康樂街72巷口」回所等情
    明確；而受處分人既租屋在康樂街159 號，就與其行經康樂
    街垂直巷道之號碼，竟然稱：不知道（見原審卷第19頁），
    所辯已違常理。又內湖區○○街與72巷口燈號誌管制時相：
    97年7 月13日23時至24時，周期100 秒，時相一：70秒，時
    相二：30秒，均含黃燈3 秒與全紅2 秒等情明確，有台北市
    政府交通管制工程處98年2 月26日北市交工控字第09800580
    80 0號函附號誌時相管制表1 份在卷足憑（見原審卷第26、
    27頁）。顯見當時該路口仍為正常燈號時相控制，則受處分
    人所辯：伊係沿康樂街直行、行進燈號為閃黃燈云云，自屬
    卸責之詞，委無可採。
  (四)從而，原處分機關以受處分人確有本件「闖紅燈」違規事實
    ，而據以裁罰應非無因據，堪可認定。
五、綜上所述，受處分人於上開時、地有「闖紅燈」之違規行為
    既可認定，原處分機關依據道路交通管理處罰條例第53條第
    1 項、第63條第1 項、違反道路交通管理事件統一裁罰基準
    表第53條第1 項等規定，裁處受處分人罰鍰4,500 元，並記
    違規點數3 點，揆諸上開規定及說明，並無違誤，且未逾道
    路交通管理事件統一裁罰基準及處理細則之裁量權範圍，於
    法並無不合。原審因而裁定駁回受處分人之異議，核無違誤
    。抗告人仍執陳詞提起抗告，並無理由，應予駁回。
六、據上論結，應依道路交通案件處理辦法第26條，刑事訴訟法
    第412 條，裁定如主文。
    據，堪可採信。
中    華    民    國    98    年    5     月    19    日
                  刑事第八庭    審判長法  官  洪兆隆
                                      法  官  李政庭
                                      法  官  陳志銘
以上正本證明與原本無異。
不得再抗告。
中    華    民    國    98    年    5     月    19    日
                                      書記官  黃琳群


司法院資訊處製作；財團法人民間司法改革基金會備份。
